臺灣臺中地方法院刑事判決　　　　　　　　　　　　九十一年度訴字第一六一八號
　　公　訴　人　臺灣台中地方法院檢察署
　　被　　　告　甲○○
右列被告因毒品危害防制條例案件，經檢察官提起公訴（九十一年度毒偵字第一七一
三號），本院判決如左：
    主  文
甲○○連續施用第一級毒品，處有期徒刑柒月。又連續施用第二級毒品，處有期徒刑
陸月。應執行有期徒刑拾月。
    事  實
一、甲○○前因施用毒品案件，經觀察、勒戒後，認有繼續施用毒品之傾向，復經強
    制戒治期滿，由台灣台中地方法院檢察署檢察官於民國九十年十二月五日，以九
    十年度戒毒偵字第六０六號不起訴處分公告確定。詎其於前開不起訴處分後五年
    內，復分別基於施用第一、二級毒品海洛因、安非他命之概括犯意，自九十一年
    四月間某日起至同九十一年六月十一日某許止，在台中縣清水鎮○○路二十九號
    處，以將第一級毒品海洛因摻在香煙內再點燃香煙吸食之方式，施用第一級毒品
    海洛因多次；另以將第二級毒品安非他命以玻璃球燃燒加熱而吸食所產生煙霧之
    方式施用第二級毒品安非他命多次。嗣於九十一年六月十二日九時卅分許，在台
    中縣清水鎮○○街信東旅社三０五號房為警查獲。後經臺灣台中地方法院檢察署
    檢察官於九十一年六月十二日，以九十一年度聲戒字第五二四號聲請書，向本院
    聲請裁定先令入戒治處所施以強制戒治。
二、案經台中縣警察局清水分局報請臺灣臺中地方法院檢察署檢察官偵查起訴。
    理  由
一、前揭事實業據被告甲○○於本院審理時坦承不諱，復有台中縣警察局清水分局委
    託鑑驗尿液代號與真實姓名對照表、詮昕科技股份有限公司濫用藥物尿液檢驗報
    告、臺灣臺中地方法院檢察署檢察官九十年度戒毒偵字第六０六號不起訴處分書
    、臺灣臺中地方法院檢察署檢察官九十一年度聲戒字第五二四號聲請書、法務部
    全國檢察官線上查詢刑案人犯在監所最新資料報表等附於偵查卷可稽。本件事證
    明確，被告犯行洵堪認定。
二、按「犯第十條之罪者，檢察官應先將被告送勒戒處所觀察、勒戒，其期間不得逾
    一月。」、「經觀察、勒戒後，無繼續施用毒品傾向者，應由檢察官為不起訴之
  處分；有繼續施用毒品之傾向者，由檢察官聲請法院裁定令入戒治處所施以強制
    戒治，其期間為一年。但自首者，得以保護管束代之」，毒品危害防制條例第二
    十條第一、二項定有明文。再按「依第二十條第二項強制戒治期滿或交付保護管
    束期滿，應由檢察官為不起訴之處分」、「依前項規定為不起訴處分後，五年內
    再犯第十條之罪者，不適用前項之規定。但應由檢察官聲請法院裁定先令入戒治
    處所施以強制戒治。三犯以上者，亦同」，毒品危害防制條例第二十三條第一、
    二項亦有明文。復按海洛因、安非他命分別係毒品危害防制條例第二條第二項第
    一、二款所規定之第一、二級毒品。查被告前因施用毒品案件，經觀察、勒戒後
    ，認有繼續施用傾向，而經送戒治處所強制戒治期滿，復經臺灣台中地方法院檢
    察署檢察官為不起訴處分，其於不起訴處分後五年內再有連續施用第一、二級毒
    品海洛因、安非他命之犯行，業如前述，則被告係犯毒品危害防制條例第十條第
    一、二項之罪，殆無疑義。
三、核被告所為，係犯毒品危害防制條例第十條第一、二項之施用第一、二級毒品罪
    。其施用前持有海洛因、安非他命之低度行為，已為施用之高度行為所吸收，均
    不另論罪。被告先後多次分別施用第一、二級毒品海洛因、安非他命之犯行，均
    時間緊接，犯罪構成要件相同，顯係基於概括犯意為之，均屬連續犯，依刑法第
    五十六條之規定，應以一罪論，並分別加重其刑。又被告前開施用第一、二級毒
    品海洛因、安非他命各超過一次之犯行部分，雖未據公訴人起訴，然該部分事實
    分別與公訴人起訴部分，既具連續犯之裁判上一罪之關係，均應為起訴效力之所
    及，本院自得併予審究。而被告所犯前開二罪間，犯意各別，行為互殊，應予分
    論併罰。爰審酌被告犯罪之動機、目的、手段及其前經觀察、勒戒與強制戒治，
    並經檢察官不起訴處分後猶故態復萌，再次施用毒品不輟，無視於毒品對自身健
    康之戕害及國家對杜絕毒品犯罪之禁令，惟施用毒品者均有相當程度之生理成癮
    性及心理依賴性，其犯罪心態與一般刑事犯罪之本質並不相同，應側重適當之醫
    學治療及心理矯治為宜，及被告犯罪後坦承犯行之態度等一切情狀，就其所犯前
    開二罪分別量處如主文所示之刑，並定其應執行之刑。復查數罪併罰中之一罪，
    依刑法規定得易科罰金，若因與不得易科之他罪併合處罰結果而不得易科罰金時
    ，原可易科部分所處之刑，自亦毋庸為易科折算標準之記載（大法官會議解釋第
    一四四號參照）；故被告因施用第二級毒品而處有期徒刑六月部分，自亦毋庸為
    易科折算標準之記載。
四、至被告所用以施用第二級毒品安非他命之玻璃球，並未扣案，且已丟棄而不存在
    ，業據被告供述在卷，爰不另宣告沒收。
五、據上論斷，應依刑事訴訟法第二百九十九條第一項前段，毒品危害防制條例第十
    條第一、二項、第二十三條第二項，刑法第十一條前段、第五十六條、第五十一
    條第五款，判決如主文。
中      華      民      國    九十一    年      七      月    三十一    日
                              臺灣台中地方法院刑事第七庭
                                      法  官  陳  卿  和
右正本證明與原本無異。
如不服本判決，應於判決送達後十日內向本院提出上訴狀( 應附繕本 )，上訴於臺灣
高等法院臺中分院。
                                        書記官
中      華      民      國    九十一    年      七      月     三十一   日
【附錄本案論罪科刑法條】
毒品危害防制條例第十條第一項、第二項：
施用第一級毒品者，處六月以上五年以下有期徒刑。
施用第二級毒品者，處三年以下有期徒刑。
